臺灣屏東地方法院民事裁定              100年度訴字第358號
原      告  施秀雄
被      告  施文彬
            施文舜
            施日麗
            李施明鏡
上列當事人間請求侵權行為損害賠償事件，本院裁定如下：
    主  文
起訴駁回。
訴訟費用由原告負擔。
    理  由
一、按「起訴，應以訴狀表明下列各款事項，提出於法院為之：
    一、當事人及法定代理人。二、訴訟標的及其原因事實。三
    、應受判決事項之聲明。」、「原告之訴，有下列各款情形
    之一，法院應以裁定駁回之。但其情形可以補正者，審判長
    應定期間先命補正：．．六、起訴不合程式或不備其他要件
    者。」此民事訴訟法第244 條第1 項、第249 條第1 項第6
    款分別定有明文。
二、經查：
  (一)本件原告於100 年6 月16日之起訴狀記載「被告（按原告誤
    載為「原告」，以下亦同）施文彬等人民國98年4 月15日當
    時在屏東地方法院民事第二庭目口大聲公然辱罵原告（按原
    告誤載為「被告」，以下亦同）施秀雄及施瑜涵父女二人，
    宣揚要取得被告土地新圍段352 之25地號土地，法院警察出
    面阻止才結束辱罵」等語，然於100 年7 月1 日具狀，則書
    狀內容則原因事實則增加為「一、被告施文彬、施文舜、施
    日麗、李施明鏡等四人有過共同、有過各人恐嚇原告施秀雄
    將私人土地，鹽埔鄉○○段352 之25地號土地，分配歸被告
    施文彬等四人取得。二、被告施日麗民國98年間在屏院民事
    調解庭調解不成立時，在屏院民事庭，恐嚇施秀雄要取得分
    配施秀雄私人土地新圍段352 之25地號土地。三、被告李施
    明鏡於民國98年4 月15日，在屏院民事第二庭門口，辱罵要
    取得分配施秀雄私人的土地352 之25地號土地，民國100 年
    5 月26日，李施明鏡來到施秀雄住處辱罵施秀雄，恐嚇要提
    告分取施秀雄私人新圍段352 之25地號土地。四、被告施文
    彬，同是施文舜之代理人，民國99年3 月10日上午10時當時
    在屏院民事第二庭門口與施秀雄見面，施文彬公然大聲恐嚇
    施秀雄及女兒施瑜涵父女兩人，揚言要取得分配施秀雄私人
    土地新圍段352 之25地號土地。法院警察出面阻止才結束辱
    罵。」等語，本院無從確定原告主張被告等侵害原告人格權
    之次數，究為5 次（即內載一之原因事實1 次、二之原因事
    實1 次、三之原因事實2 次及四之原因事實1 次）或3 次（
    即內載三之原因事實2 次及四之原因事實1 次），亦未說明
    各次損害金額為若干。又原告二次書狀內所載「恐嚇」、「
    辱罵」等語，僅是記載法律要件事實，就該當「恐嚇」、「
    辱罵」要件事實之具體生活事實，亦未為完足之記載。職是
    本院乃於民國100 年8 月12日以裁定闡明並命原告於收受該
    裁定後十日內補正「一、原告主張被告等侵害原告人格權之
    次數，究為5 次（即內載一之原因事實1 次、二之原因事實
    1 次、三之原因事實2 次及四之原因事實1 次）或3 次（即
    內載三之原因事實2 次及四之原因事實1 次），且各次損害
    金額為若干？二、原告書狀所載『恐嚇』、『辱罵』等語，
    其具體生活事實為何？」。
  (二)詎原告於100 年8 月18日收受該裁定後（見本院卷存送達證
    書），於同年月25日以書狀陳稱：「．．特此聲明民國100
    年6 月16日及民國100 年7 月1 日之訴書狀，請將撤改換新
    訴狀，緣原告（按：原告誤載為『上訴人』）具狀主張重新
    訴請聲明如下：．．臺灣屏東地方法院民事庭、股別安股，
    案號98年度訴字第116 號土地所有權移轉登記，施文彬、施
    文舜、施日麗、李施明鏡等四人起訴（按：原告誤載為『聲
    請』）請求施秀雄將新高段886 地號、785 及908 等地號土
    地共有持分移轉登記歸施文彬等四人取得，經屏東地方法院
    民事庭數次審理，．．，法院裁定其訴駁回無效，施文彬等
    四人觸犯民法第18條、民法第195 條、民法第113 條之規定
    ，錯犯侵權侵害傷害損害賠償責任，施秀雄被受其訴侵權侵
    害傷害損害，依法在於不變期間之內起訴聲請訴請依民法第
    18條及民法第195 條及民法第113 條規定，請求法院依法裁
    定判決賠償。」、「、請求賠償聲明：原告施秀雄爰依民
    法第18條及第195 條及第113 條規定聲請請求賠償最低金額
    新臺幣陸拾陸萬壹仟伍佰元整，由被告施文彬、施文舜、施
    日麗、李施明鏡等四人共同負擔賠償，請求部分如下：一、
    聲請請求賠償侵害人格、名譽、傷害損害賠償最低金額新臺
    幣貳拾貳萬元整。二、聲請請求賠償侵害自由傷害損害賠償
    最低金額新臺幣貳拾貳萬元整。三、聲請請求賠償侵害精神
    傷害賠償最低金額新臺幣貳拾貳萬壹仟伍佰元整。三部分共
    計新臺幣陸拾陸萬壹仟伍佰元整，由施文彬等四人共同負擔
    賠償。」、「肆、各人負擔聲明：一、施文彬負擔賠償金額
    新臺幣壹拾陸萬伍仟佰柒拾伍元整。二、施文舜負擔賠償
    金額新臺幣壹拾陸萬伍仟佰柒拾伍元整。三、施日麗負擔
    賠償金額新臺幣壹拾陸萬伍仟佰柒拾伍元整。四、李施明
    鏡負擔賠償金額新臺幣壹拾陸萬伍仟佰柒拾伍元整。賠償
    。」等語，惟核其補正內容，就本院裁定命補正事項即：原
    告書狀所稱「恐嚇」、「辱罵」之具體生活事實及侵害原告
    人格權之次數，併各次損害金額仍未予具體表明，且補正書
    狀所稱「人格」、「名譽」、「自由」、「精神」受侵害之
    內容，亦均未具體表明，致本院無從確認本件訴訟標的及其
    原因事實，依上開說明，尚難認原告之訴為合法，應予駁回
    。
三、依民事訴訟法第 249 條第 1 項第 6 款，第 95 條，第 78
    條，裁定如主文。
中    華    民    國   100    年    8     月    31    日
                  民事第一庭    法  官  曾吉雄
正本係照原本作成。
如不服本裁定，應於送達後十日內向本院提出抗告狀，並繳納抗
告費新臺幣1,000 元。
中    華    民    國   100    年    8     月    31    日
                                書記官  許倬維